【裁判字號】    92,訴,1441
【裁判日期】    920919
【裁判案由】    搶奪
【裁判全文】
臺灣臺中地方法院刑事判決                        九十二年度訴字第一四四一號
    公  訴  人  臺灣臺中地方法院檢察署檢察官
    被      告  乙○○
右列被告因搶奪案件，經檢察官聲請簡易判決處刑（九十二年度偵字第五一六七號）
，本院臺中簡易庭認不宜以簡易判決處刑，移由本院刑事庭依通常程序審理，判決如
左：
    主  文
乙○○意圖為自己不法之所有，而搶奪他人之動產，處有期徒刑壹年。
    事  實
一、乙○○前有多次竊盜前科，詎仍不知悔改，基於意圖為自己不法所有之搶奪故意
    ，於民國九十二年三月三日下午六時許，途經臺中市西屯區○○○○街三十九號
    「恆莉萫娜美妍養生館」前，見館諮詢室內無人即任意進入，發現椅子上置有一
    只黑色皮夾（內有證件多張，現金二千元），即出手準備拿走時，適為館內主人
    甲○○自美容間玻璃處（可自美容間往外看諮詢室，但無法自諮詢室向內看到美
    容間的情形）看見，立即喝問幹什麼，乙○○聞聲趁甲○○不備、不及抗拒之際
    ，仍迅速搶奪上開皮夾往外逃跑，慌忙中將手上皮夾丟棄於門外地上，經甲○○
    自後追喊搶奪，始為路人合力逮捕乙○○。
二、案經甲○○訴由臺中市警察局第六分局報請臺灣臺中地方法院檢察署檢察官偵查
    後聲請簡易判決處刑。
    理  由
一、訊據被告乙○○對於其於右開時、地取走告訴人所有上開皮夾之事實固坦承不諱
    ，惟矢口否認有何搶奪告訴人皮夾之故意，並辯稱：伊當時入內係欲偷竊，並非
    告訴人甲○○制止伊取走皮夾，而伊仍搶取皮夾云云；經查，告訴人甲○○在本
    院審理時指訴：當時伊與其他的美容師均在美容室內，我們可自美容室內玻璃看
    到外面的諮詢室，伊看到被告推開大門後入內四處觀看，之後被告即拿起伊所有
    皮包，此際伊大聲喊叫二次，被告應有聽到伊第二次的喊叫，當時被告已經拿了
    伊皮包內的皮夾，之後被告即很慌亂地跑出去，伊即自後追趕等情，且被告在本
    院審理時亦供認：告訴人喊叫時，伊並未聽到，只是伊拿到皮夾往門外走時，聽
    到門內一陣聲音，想說可能裡面的人有看到，後來看到告訴人跑出來等語，足見
    被告在拿取上開告訴人所有皮夾時，告訴人顯然知悉其所有皮夾遭被告拿取，僅
    其來不及抗拒及防備，且被告主觀上亦認識到其拿取皮夾之行為已為人發覺，故
    難謂被告主觀上未有搶奪之故意，且被告此項拿取告訴人所有前開皮夾之行為，
    與乘人不覺之竊盜犯行自屬有間，應係乘人不備之搶奪行為，另復有贓物保管收
    據、現場圖及照片等件在卷可稽，是被告前揭辯詞，應屬卸責之詞，無足採信，
    本件事證明確，其犯行洵堪認定。
二、查被告係趁告訴人不及注意之際，下手行搶告訴人所有之皮夾，核係犯刑法第三
    百二十五條第一項搶奪罪。爰審酌被告正值壯年，不思循正途賺錢牟利，有多項
    竊盜前科，仍不知悔改，進而搶奪他人財物，危害社會治安頗鉅，惟考以被告搶
    奪告訴人所有前述皮夾，係趁告訴人在美容室內不及防備之情形下行搶，得手後
    迅速離開，並未對告訴人造成身體上任何傷害，及被告犯後未能坦承實際犯行等
    一切情狀，量處如主文所示之刑。
據上論斷，應依刑事訴訟法第四百五十二條、第二百九十九條第一項前段，刑法第三
百二十五條第一項，判決如主文。
中    華    民    國      九十二      年       九      月     十九    日
                                  臺灣臺中地方法院刑事第一庭
                                      法  官  楊  曉  惠
右正本證明與原本無異。
如不服本判決，應於判決送達後十日內向本院提出上訴狀，上訴於臺灣高等法院臺中
分院( 須附繕本 )。
                                      書記官
中    華    民    國      九十二      年       九      月     十九  日
附錄論罪科刑法條
刑法第三百二十五條第一項
意圖為自己或第三人不法之所有，而搶奪他人之動產者，處六月以上五年以下有期徒
刑。


司法院資訊處製作；財團法人民間司法改革基金會備份。
